【裁判字號】    89,易,1521
【裁判日期】    891027
【裁判案由】    竊盜等
【裁判全文】
臺灣桃園地方法院刑事判決                        八十九年度易字第一五二一號
    公  訴  人  臺灣桃園地方法院檢察署檢察官
    被      告  甲○○
右列被告因竊盜等案件，經檢察官提起公訴（八十九年度偵字第六五○五號），本院
判決如左：
    主  文
甲○○竊盜，處有期徒刑伍月，緩刑貳年。
    事  實
一、甲○○意圖為自己不法之所有，於民國八十九年一月五日凌晨二時十八分前某時
    ，在其岳母乙○○○位於桃園縣桃園市○○路九五○號住處內，竊取乙○○○所
    有之中國信託商業銀行信用卡二張（卡號：0000000000000000
    號、0000000000000000號）、桃園市農會提款卡乙張（帳號：
    0000000－00－000000－0號）、BOSCH行動電話一支（內附門
    號：000000000號）、菜刀一支及現金新台幣（下同）一萬五千元等物
    ，得手後，復意圖為自己不法之所有，於八十九年一月五日凌晨二時十八分許，
    持上開竊得之提款卡，至桃園市信用合作社會稽分社（下稱會稽分社）設於桃園
    縣桃園市○○路及大興西路口之自動付款機，分別三次接續輸入密碼及欲提款之
    金額，使上開金融機構辨識系統對真正持卡人之識別陷於錯誤，以此不正方法由
    自動付款機分別取得五千元、二萬元及二萬元不等之款項。甲○○共計詐得四萬
    五千元之款項。嗣於八十八年一月五日上午九時許，乙○○○因發現其所有之上
    開信用卡、提款卡、菜刀及現金等物被竊，報警處理，並向桃園市農會辦理掛失
    手續而得知遭人盜領存款，經警向會稽分社調閱上開所設自動付款機之八十九年
    一月五日領款人攝影畫面，進而循線查獲上情。
二、案經乙○○○訴由桃園縣警察局桃園分局報請臺灣桃園地方法院檢察官偵查起訴
    。
    理  由
一、訊據被告甲○○固不否認於八十九年一月五日凌晨二時十八分許，持上開提款卡
    ，至會稽分社所設提款機領取款項之事實，惟矢口否認有竊盜等犯行，辯稱：伊
    並沒有竊取告訴人乙○○○所有之上開信用卡、提款卡、菜刀及現金等物，上開
    提款卡係伊於八十九年一月四日下午三時許，至告訴人上開住處，以小孩生病需
    錢為由，向告訴人借款四萬元，經告訴人同意後所交付者，而伊於提領時，因另
    需買雞之本錢，乃未告知告訴人即自行多領了五千元，至該提款卡因於八十九年
    一月七日，其妻即告訴人之女涂玉萍打電話告訴伊告訴人已報警指稱伊竊盜一事
    ，使伊因一時氣憤而將之棄置於屋後之水溝內云云。然查：
    （一）右揭事實迭據告訴人乙○○○於警訊、偵訊及本院調查程序中均指述甚詳
          ，而證人涂玉萍亦就伊於發現被告有竊盜行為後，並未曾與被告聯絡一節
          於偵查中證述在卷（見偵查卷第二一頁），是認被告所辯應與事實有間。
    （二）查告訴人所使用上開桃園市農會帳戶內，於案發當時尚有存款三十一萬六
          千六百九十二元，此有存摺影本乙紙附卷足參，是倘被告所辯為真，告訴
          人既僅同意出借四萬元，何以會交付可提領數十萬元之上開提款卡予被告
          ，而未先親自提領後交付現款，已非無可疑之處，況被告於偵查乃自承：
          告訴人借伊上開提款卡並未言明何時歸還等語（見偵查卷第十七、十八頁
          ），益足證被告所辯告訴人同意借款之過程顯與常情有違，實難憑信。
    （三）又被告供稱伊於上開時、地向告訴人借款四萬元時，並無其他人在場，而
          伊就上情亦無法提出其他任何證據以供查證，是尚難遽為被告有利之認定
          甚明。
    （四）另被告所有之上開信用卡二張及行動電話使用門號確曾於八十九年一月五
          日報失、辦理停話一情，亦經本院分別向中國信託商業銀行及中華電信股
          份有限公司函查無訛，有中國信託商業銀行出具之陳報狀，及中華電信公
          司桃園營運處八十九年九月七日桃服（８９C０６）字第六三二號函各乙
          紙在卷為憑。綜上，被告所辯顯係事後卸責之詞，無足採信。此外復有被
          告提款翻攝之照片二幀、存摺影本乙紙等附卷可稽（附於偵查卷第六、四
          頁）。本件事證業已明確，被告右揭犯行洵堪認定，應依法論科。
二、核被告甲○○竊取告訴人乙○○○所有上開信用卡、提款卡等物之行為，係犯刑
    法第三百二十條第一項之普通竊盜罪。又被告為無提款權人，利用竊得之提款卡
    鍵入密碼，以此不正方法，使自動付款設備誤認係有提款權人之真正提款而支付
    款項，係犯刑法第三百三十九條之二第一項之詐欺罪。被告上開使用會稽分社之
    提款機，接續輸入密碼三次部分，時間、場合密接，顯係基於接續犯意為之，應
    論以一罪。被告所犯上開二罪間，有方法結果關係之牽連關係，應依牽連犯之規
    定從一重之普通竊盜罪處斷。爰審酌被告因一時貪念竟竊取、詐領他人財物，所
    為非是，且事後極力飾詞否認犯行，犯後態度難謂良好，惟被告並無任何前科紀
    錄，素行尚稱良好，有臺灣高等法院被告全國前案紀錄表及臺灣桃園地方法院檢
    察署刑案資料查註紀錄表各一份在卷足參，及其所竊得、詐得財物之價值等一切
    情狀，量處如主文所示之刑，以資懲儆。末查，被告前未曾受有期徒刑以上刑之
    宣告，有上開被告全國前案紀錄表及刑案資料查註紀錄表附卷可稽，因一時失慮
    ，偶罹刑典，經此刑之宣告後，應知警惕而無再犯之虞，本院因認暫不執行其刑
    為當，予以宣告緩刑二年，用啟自新。
據上論斷，應依刑事訴訟法第二百九十九條第一項前段，刑法第三百二十條第一項、
第三百三十九條之二第一項、第五十五條、第七十四條第一款，罰金罰鍰提高標準條
例第一條前段，判決如主文。
本案經檢察官張春暉到庭執行職務。
中       華        民        國   八十九   年   十   月    二十七    日
                            臺灣桃園地方法院刑事第二庭
                                    法  官   王美玲
右正本證明與原本無異。
如不服本判決，應於判決送達後十日內向本院提出上訴狀( 應附繕本 )，上訴於
臺灣高等法院。
                                    書記官   陳靜娟
中       華        民        國   八十九   年   十   月    二十七    日
附錄：本案論罪科刑法條全文
刑法第三百二十條第一項：
意圖為自己或第三人不法之所有，而竊取他人之動產者，為竊盜罪，處五年以下有期
徒刑、拘役或五百元以下罰金。
刑法第三百三十九條之二第一項：
意圖為自己或第三人不法之所有，以不正方法由自動付款設備取得他人之物者，處三
年以下有期徒刑、拘役或一萬元以下罰金。


司法院資訊處製作；財團法人民間司法改革基金會備份。
